---
title: "Ejercicios1"
format: html
editor: visual
---

## Peso al nacer

Leer el dataset que se encuentra en data/birthweight_reduced.csv.

```{r}
bwt <- read.csv("./data/birthweight_reduced.csv")
head(bwt)
```

Convertir la columna smoker en un factor con los valores: 1- 'YES' 0- 'NO'

```{r}
library(tidyverse)
#bwt$smoker <- factor(bwt$smoker, labels=c('NO','YES'))
bwt |> mutate(smoker=factor(smoker, labels=c('NO','YES'))) -> bwt
```

Para la columna Birthweight:

1- Calcular media, mediana y los cuartiles

```{r}
summary(bwt$Birthweight)
```

```{r}
cat("Media:",mean(bwt$Birthweight),'\n')
cat("Mediana:",median(bwt$Birthweight),'\n')
cat("Cuartiles:",quantile(bwt$Birthweight, probs=c(0.25,0.5,0.75)),'\n')
```

2- Dibujar un Boxplot. Y decir cuales son los outliers, y ver si veis alguna caracteristica importante.

```{r}
ggplot(bwt, aes(y=Birthweight))+geom_boxplot(color='red')
```

3-¿Cuantas madres fumadoras y no fumadoras hay?

```{r}
bwt |> group_by(smoker) |> summarise(num=n())
#table(bwt$smoker)
#summary(bwt$smoker)
```

4- ¿Cual es el peso medio de los niños al nacer para las madres fumadoras y no fumadoras?

```{r}
bwt |> group_by(smoker) |> summarise(num=n(), peso=mean(Birthweight))
```

5- ¿Cual de los dos grupos presenta una varianza mayor?

```{r}
bwt |> group_by(smoker) |> summarise(num=n(), peso=mean(Birthweight), var_peso=var(Birthweight))
```

6- Pinta un Boxplot del peso para cada uno de los grupos

```{r}
#boxplot(Birthweight~smoker, data=bwt)
ggplot(bwt, aes(x=smoker, y=Birthweight, color=smoker))+geom_boxplot()
```

## Ciudades soleadas

Vamos a leer el dataset cities_sunny. Muestra las horas de sol medias que tienen diferentes ciudades en un mes determinado.

```{r}
df_sunny <- read.csv("./data/cities_sunny.csv")
head(df_sunny)
```

1- ¿Cuantos paises hay? ¿Cuantas Ciudades?

```{r}
cat("Numero de paises",n_distinct(df_sunny$Country),"\n")
cat("Numero de ciudades",nrow(df_sunny),"\n")
```

Nombre de la Ciudad que aparece en más de un país

```{r}
df_sunny |> group_by(City) |> summarize(num=n()) |> filter(num>1) |> pull(City) -> ciudad_repetida
df_sunny |> filter(City %in% ciudad_repetida)
```

Numero de ciudades por pais. Hay tantas filas como paises:

```{r}
df_sunny |> group_by(Country) |> summarize(num=n()) |> arrange(desc(num)) |> head()

#head(sort(table(df_sunny$Country), decreasing=T))
```

Numero de ciudades:

```{r}
nrow(df_sunny)
```

2- ¿Cual es la ciudad que más horas de sol tiene en enero?

```{r}
#df_sunny[which.max(df_sunny$Jan),c('Country','City')]
df_sunny |> slice_max(order_by = Jan, n=1) |> select(Country, City)
```

3- ¿Cual es la ciudad que más horas de sol totales tiene en los meses de Enero, Febrero y Marzo? (suma los 3 meses y encuentra la ciudad con el máximo)

```{r}
df_sunny$trimestre=df_sunny$Jan+df_sunny$Feb+df_sunny$Mar
df_sunny[which.max(df_sunny$trimestre),c('Country','City')]

df_sunny |> mutate(trimestre=Jan+Feb+Mar)|> slice_max(order_by = trimestre , n=1) |> select(Country, City, trimestre)

```

4- ¿Cual es la ciudad que más horas de sol tiene en todo el año? (sumando todos los meses)

```{r}
df_sunny$todo_año <- rowSums(df_sunny[,3:14])
df_sunny[which.max(df_sunny$todo_año),c('Country','City','todo_año')]

```

5- En el dataset, ¿cual es el país que tiene más ciudades?. Muestra el número medio de horas mensuales en enero para las ciudades de ese país.

```{r}
df_sunny |> group_by(Country) |> 
  summarise(total_cities=n(), media=mean(Jan)) |> filter(total_cities==max(total_cities))


```

6- ¿Cual es el número medio de horas soleadas al mes en Madrid? ¿y su mediana?

```{r}
rowMeans(df_sunny[df_sunny$City=='Madrid',3:14])
```

```{r}
mean(t(df_sunny[df_sunny$City=='Madrid',3:14]))
```

```{r}
median(t(df_sunny[df_sunny$City=='Madrid',3:14]))
```