---
title: "Ejercicios1"
format: html
editor: visual
---

## Peso al nacer

Leer el dataset que se encuentra en data/birthweight_reduced.csv.

```{r}
bwt <- read.csv("./data/birthweight_reduced.csv")
head(bwt)
```

```         
```

Convertir la columna smoker en un factor con los valores: 1- 'YES' 0- 'NO'

```{r}
bwt$smoker <- factor(bwt$smoker,labels=c("NO","YES"))
bwt
```

Para la columna Birthweight:

1- Calcular media, mediana y los cuartiles

```{r}
print(paste("La media de nacimientos es:",round(mean(bwt$Birthweight),2)))
print(paste("La mediana de nacimientos es:",median(bwt$Birthweight)))
q1<-quantile(bwt$Birthweight,0.25)
q3<-quantile(bwt$Birthweight,0.75)
print(paste("El primer cuartil Q1 de nacimientos es:",q1))
print(paste("El tercer cuartil Q3 de nacimientos es:",q3))
```

2- Dibujar un Boxplot. Y decir cuales son los outliers, y ver si veis alguna caracteristica importante.

```{r}
X<-bwt$Birthweight
par(pin = c(7, 4)) 
boxplot(X,ylim = c(4, 10.5))
grid()
iqr<-q3-q1
names(iqr)<-"iqr"
q1
q3
iqr
limite_superior <- q3+1.5*iqr
limite_superior

text(1.25,q3,"Q3")
text(1.29,median(X),"mediana")
text(1.25,q1,"Q1")
text(1.25,limite_superior,"Q3+1.5·IQR")
text(1.25,q1-1.5*iqr,"Q1-1.5·IQR")
```

```{r}

```

3-¿Cuantas madres fumadoras y no fumadoras hay?

```{r}

```

4- ¿Cual es el peso medio de los niños al nacer para las madres fumadoras y no fumadoras?

```{r}


```

5- ¿Cual de los dos grupos presenta una varianza mayor?

```{r}

```

6- Pinta un Boxplot del peso para cada uno de los grupos

```{r}

```

## Ciudades soleadas

Vamos a leer el dataset cities_sunny. Muestra las horas de sol medias que tienen diferentes ciudades en un mes determinado.

```{r}
df_sunny <- read.csv("./data/cities_sunny.csv")
head(df_sunny)
```

1- ¿Cuantos paises hay? ¿Cuantas Ciudades?

```{r}

```

Numero de ciudades por pais. Hay tantas filas como paises:

```{r}

```

Numero de ciudades:

```{r}

```

2- ¿Cual es la ciudad que más horas de sol tiene en enero?

```{r}

```

3- ¿Cual es la ciudad que más horas de sol totales tiene en los meses de Enero, Febrero y Marzo? (suma los 3 meses y encuentra la ciudad con el máximo)

```{r}


```

4- ¿Cual es la ciudad que más horas de sol tiene en todo el año? (sumando todos los meses)

```{r}

```

5- En el dataset, ¿cual es el país que tiene más ciudades?. Muestra el número medio de horas mensuales en enero para las ciudades de ese país.

```{r}

```

6- ¿Cual es el número medio de horas soleadas al mes en Madrid? ¿y su mediana?

```{r}

```