---
title: "Ejercicios1"
format: html
editor: visual
---

## Peso al nacer

Leer el dataset que se encuentra en data/birthweight_reduced.csv.

```{r}
bwt <- read.csv("./data/birthweight_reduced.csv")
head(bwt)
```

```         
```

Convertir la columna smoker en un factor con los valores: 1- 'YES' 0- 'NO'

```{r}
bwt$smoker <- factor(bwt$smoker,labels=c("NO","YES"))
bwt
```

Para la columna Birthweight:

1- Calcular media, mediana y los cuartiles

Q1 = 6.45 // Q3 = 8

```{r}
print(paste("La media de nacimientos es:",round(mean(bwt$Birthweight),2)))
print(paste("La mediana de nacimientos es:",median(bwt$Birthweight)))
q1<-quantile(bwt$Birthweight,0.25)
q3<-quantile(bwt$Birthweight,0.75)
print(paste("El primer cuartil Q1 de nacimientos es:",q1))
print(paste("El tercer cuartil Q3 de nacimientos es:",q3))
```

2- Dibujar un Boxplot. Y decir cuales son los outliers, y ver si veis alguna caracteristica importante.

```{r}
X<-bwt$Birthweight
par(pin = c(7, 4)) 
boxplot(X,ylim = c(4, 10.5))
grid()
q1<-quantile(X,0.25)
q3<-quantile(X,0.75)
iqr<-q3-q1
names(iqr)<-"iqr"
limite_superior <- q3+1.5*iqr
limite_inferior <- q1-1.5*iqr

text(1.25,q3,"Q3")
text(1.29,median(X),"mediana")
text(1.25,q1,"Q1")
text(1.25,limite_superior,"Q3+1.5·IQR")
text(1.25,limite_inferior,"Q1-1.5·IQR")
```

```{r}
library(tidyverse)
```

3-¿Cuantas madres fumadoras y no fumadoras hay?

MADRE FUMADORA 22 // MADRE NO FUMADORA 20

```{r}
bwt |> group_by(smoker) |> summarise(num=n())
```

4- ¿Cual es el peso medio de los niños al nacer para las madres fumadoras y no fumadoras?

Madre Fumadora = 6.88 // Madre NO Fumadora = 7.69

```{r}
bwt |> group_by(smoker) |> summarise(num=n(), media_pesos = mean(Birthweight))
```

5- ¿Cual de los dos grupos presenta una varianza mayor?

Madre Fumadora = 1.93 // Madre NO fumadora = 1.32

```{r}
bwt |> group_by(smoker) |> summarise(num=n(), varianza_pesos = var(Birthweight))
```

6- Pinta un Boxplot del peso para cada uno de los grupos

```{r}
fumadoras <- bwt$Birthweight[bwt$smoker == 'YES']
no_fumadoras <- bwt$Birthweight[bwt$smoker == "NO"] 

crear_boxplot <- function(X,tittle) {
par(pin = c(5, 3)) 
boxplot(X,ylim = c(4, 10.5), main=tittle)
grid()
q1<-quantile(X,0.25)
q3<-quantile(X,0.75)
iqr<-q3-q1
names(iqr)<-"iqr"
limite_superior <- q3+1.5*iqr
limite_inferior <- q1-1.5*iqr

text(1.25,q3,"Q3")
text(1.29,median(X),"mediana")
text(1.25,q1,"Q1")
text(1.25,limite_superior,"Q3+1.5·IQR")
text(1.25,limite_inferior,"Q1-1.5·IQR")
}

crear_boxplot(fumadoras, "Boxplot peso niños nacidos - Mujeres Fumadoras")
crear_boxplot(no_fumadoras, "Boxplot peso niños nacidos - Mujeres NO Fumadoras")
```

```{}
```

## Ciudades soleadas

Vamos a leer el dataset cities_sunny. Muestra las horas de sol medias que tienen diferentes ciudades en un mes determinado.

```{r}
df_sunny <- read.csv("./data/cities_sunny.csv")
head(df_sunny)
```

```{r}

```

1- ¿Cuantos paises hay? ¿Cuantas Ciudades?

Paises = 140 // Madre NO Fumadora = 378

```{r}
#hacer esto es igual a ver el total de levels de factor(df$Country), elimina repetidos
paises <- df_sunny |> group_by(Country) |> summarise(num=n())
nrow(paises)
#
ciudades <- factor(df_sunny$City)
nlevels(ciudades)
```

Numero de ciudades por pais. Hay tantas filas como paises:

```{r}
ciudades_pais <- df_sunny |> group_by(Country) |> summarise(num=n())
ciudades_pais
```

Numero de ciudades:

```{r}
ciudades <- factor(df_sunny$City)
nlevels(ciudades)
```

2- ¿Cual es la ciudad que más horas de sol tiene en enero?

Santiago

```{r}
df_sunny[which.max(df_sunny$Jan),"City"]
```

3- ¿Cual es la ciudad que más horas de sol totales tiene en los meses de Enero, Febrero y Marzo? (suma los 3 meses y encuentra la ciudad con el máximo)

Calama

```{r}
df_sunny$horas_E_F_M <- df_sunny$Jan + df_sunny$Feb + df_sunny$Mar
df_sunny[which.max(df_sunny$horas_E_F_M),"City"]

```

4- ¿Cual es la ciudad que más horas de sol tiene en todo el año? (sumando todos los meses)

Yuma

```{r}
df_sunny$Year <- as.numeric(gsub(',','',df_sunny$Year))
df_sunny[which.max(df_sunny$Year),"City"]
```

5- En el dataset, ¿cual es el país que tiene más ciudades?. Muestra el número medio de horas mensuales en enero para las ciudades de ese país.

Chennai

```{r}
df_sunny[which.max(ciudades_pais$num),"City"]
```

6- ¿Cual es el número medio de horas soleadas al mes en Madrid? ¿y su mediana?

```{r}
df_Madrid<- df_sunny[df_sunny$City=='Madrid',]
df_Madrid_media <- rowMeans(df_Madrid[,3:14])
df_Madrid_media

```