---
title: "RepasoDia1"
format: html
editor: visual
---

## Trabajando con DataFrames

```{r}

df=read.csv('data/cities_sunny.csv')
```

Los nombres de las columnas del dataframe:

```{r}
colnames(df)
```

Los 5 paises con más entradas:

```{r}
tbl <- table(df$Country)
head(sort(tbl, decreasing = T),5)
```

Pasamos country a factor y la variable Year a numerico:

```{r}
df$Country <- factor(df$Country)
df$Year <- as.numeric(gsub(',','',df$Year))
```

Vemos el resumen del dataframe:

```{r}
summary(df)
```

Quiero ver la ciudad que más horas soleadas tiene al año: Opcion 1:

```{r}
df[which(df$Year>=4010), c('Year','City')]
```

Opcion 2:

```{r}
tail(df[order(df$Year),],1)
```

Opcion 3

```{r}
df[which.max(df$Year),"City"]
```

Paises y Ciudades que tienen más de 350 horas de sol en Enero

```{r}
df[df$Jan>350,c('Country','City')]
```

Queremos crear un dataframe solo con las ciudades de China:

```{r}
df_china <- df[df$Country=='China',]
```

Horas de sol anuales medias en las ciudades chinas:
```{r}
mean(df_china$Year)
```


Todas las ciudades que en Enero han tenido más de 200 horas de sol, y en agosto han tenido entre 100 y 300 horas de sol.
```{r}
df[df$Jan>200 & df$Aug>=100 & df$Aug<=300, c('Country', 'City', 'Year')]
```
```{r}
library(tidyverse)
df |> filter(Jan>200) |> filter(Aug>=100 & Aug<=300)
```
